【裁判字號】    90,小上,14
【裁判日期】    900919
【裁判案由】    給付運費
【裁判全文】
臺灣臺南地方法院民事裁定  九十年度小上字第一四號
    上  訴  人  聯廣運通股份有限公司
    法定代理人  王金菊
    法定代理人  許健亮
右當事人間請求給付運費事件，上訴人對於中華民國九十年五月七日臺灣臺南地方法
院臺南簡易庭九十年度南小字第三四六號第一審判決提起上訴，本院裁定如左：
    主  文
上訴駁回。
第二審訴訟費用由上訴人負擔。
    理  由
一、按對於小額程序之第一審判決上訴，非以其違背法令為理由，不得為之，民事訴
    訟法第四百三十六條之二十四第二項定有明文。又依同法第四百三十六條之三十
    二準用同法第四百六十八條之規定，判決不適用法規或適用不當者，為違背法令
    。而判決有同法第四百六十九條第一款至第五款情形之一者，即判決法院之組織
    不合法者，依法律或裁判應迴避之推事參與裁判者，法院於權限之有無辨別不當
    ，或違背專屬管轄之規定者，當事人於訴訟未經合法代理者，違背言詞辯論公開
    之規定者，為當然違背法令。是當事人對於小額程序之第一審判決提起上訴，如
    依民事訴訟法第四百六十八條規定，以第一審判決有不適用法規或適用法規不當
    為理由時，其上訴狀或理由書應有具體之指摘，並揭示該法規之條項或其內容。
    若係成文法以外之法則，應揭示該法則之旨趣。倘為司法院解釋、或最高法院之
    判例，則應揭示該判解之字號或其內容。如以民事訴訟法第四百六十九條第一款
    至第五款所列情形為理由時，其上訴狀或理由書，應揭示合於該條款之事實。上
    訴狀或理由書如未依此項方法表明，或其所表明者，顯與上開法條規定之情形不
    相合時，即難認為已對第一審判決之違背法令有具體之指摘，其上訴自難認為合
    法。
二、經查：本件係關於請求給付金錢之訴訟，其標的金額為新台幣（下同）七萬三千
    三百七十四元，自應適用民事訴訟法第四百三十六條之八小額訴訟程序之規定，
    則依同法第四百三十六之二十四第二項、第四百三十六條之二十五、第四百七十
    一條第一項規定，非以其違背法令為理由不得上訴，且須記載上訴理由，或於提
    起上訴後二十日內表明原判決所違背之法令及其具體內容，始合上訴程式。經查
    本件上訴人於九十年六月六日對本院台南簡易庭所為之第一審判決提起上訴，僅
    指稱：按承攬運送準用第六百三十八條第一項規定：運送物有喪失、毀損或遲到
    者，其損害賠償額，應依其交付時目的地之價值計算之。第二項規定：運費及其
    他費用，因運送物之喪失、毀損，無須支付者，應由前項賠償額中扣除之，民法
    第六百六十五條定有明文。按依立法意旨，運送物既經喪失毀損，其運費及其他
    費用自亦無須支付，惟此種因喪失毀損而無須支付之運費或其他費用，應許運送
    人在賠償額中扣除之，以昭公允。準此，依該法條意旨，係於託運人於請求損害
    賠償範圍時，其計算損害賠償範圍時，為免託運人獲有不當之利益，則應由其主
    張賠償額中扣除。從而，運送物之喪失、毀損，運費並非當然不須支付，僅為託
    運人或受貨人於請求塤害賠償時，主張從中扣除。故承攬運送章篇中規定，準用
    第六百三十八條之規定，僅為損害賠償範圍之適用，並非規定承攬運送人之請求
    權基礎。既承攬運送章篇中規定，未為規定者，準用行紀之規定，上訴人基於民
    法第六百六十條第二項規定準用民法第五百八十二條之規定，向被上訴人請求運
    費七萬三千三百七十四元，係屬有據，而原審竟以民法第六百六十五條準用第六
    百三十八條之規定，判決上訴人敗訴之判決，顯適用法條錯誤等語，因而提起上
    訴。核其上訴理由僅係說明本件起訴之法律上主張及所依據之法條規定，並未具
    體指出原審判決有如何違背法令情事，更未指明原審判決所違反之法令條項或其
    內容以及依訴訟資料有何合於判決違背法令之具體事實，揆諸首揭法條之規定，
    自不得謂已合法表明上訴理由。本件上訴，顯難認為合法。
三、據上論結，本件上訴為不合法，依民事訴訟法第四百三十六條之二十四第二項、
    第四百三十六條之三十二第二項、第四百四十四條第一項前段、第九十五條、第
    七十八條，裁定如主文。
中      華      民      國    九十      年      九      月     十九     日
                                臺灣台南地方法院民事第一庭
~B審判長法  官  周素秋
~B      法  官  鄭彩鳳
~B      法  官  黃瑪玲
右正本證明與原本無異
本件不得抗告
中      華      民      國    九十      年      九      月     十九     日
~B法院書記官  楊育民


司法院資訊處製作；財團法人民間司法改革基金會備份。
